【裁判字號】    97,抗,39
【裁判日期】    970125
【裁判案由】    聲請減刑及定應執行刑
【裁判全文】
臺灣高等法院高雄分院刑事裁定            97年度抗字第39號
抗  告  人  臺灣高雄地方法院檢察署檢察官
受  刑  人  甲○○
                    現於臺灣臺南監獄執行中
上列抗告人因受刑人犯妨害兵役等案件，不服臺灣高雄地方法院
中華民國96年12月14日裁定（96年度聲減字第8735號），提起抗
告，本院裁定如下：
    主  文
原裁定關於駁回聲請定應執行刑部分撤銷。
甲○○所犯附表一編號1 所示之罪所減之刑與附表一編號2 所示
不應減刑之罪所處之刑，應執行有期徒刑柒年拾壹月。
    理  由
一、本件抗告意旨略以：被告前於94年11月9 日因犯妨害兵役治
    罪條例罪，經台灣高雄地方法院於95年3 月9 日判處有期徒
    刑3 月確定在案，其於上開案件判決確定前之95年3 月2 日
    、3 月6 日，復因犯強盜罪，另經台灣高雄地方法院判處有
    期徒刑7 年10月確定在案，是被告所犯上開強盜罪之犯罪時
    間，既係在前妨害兵役治罪條例於95年3 月9 日經判決確定
    前所為，自合於數罪併罰之要件。原審不察，遽以前開強盜
    罪與另件竊盜罪曾經定應執行刑，即予駁回定執行刑之聲請
    ，自與上開數罪併罰之法律規定不符，爰提起抗告，請求撤
    銷原裁定，另為適當之裁定。
二、查本件受刑人所犯如附表一編號1 及附表二所示之罪，業經
    原審法院判處如附表一編號1 及附表二所示之刑，其犯罪之
    時間均在減刑條例第2 條所定96年4 月24日以前；又附表一
    編號2 所示之犯罪，為減刑條例第3 條第1 項第7 款所定不
    應減刑之罪等情，有臺灣高雄監獄受刑人名冊、判決書、裁
    定書、臺灣高等法院被告前案紀錄表在卷可稽。
三、按裁判確定前犯數罪者，併合處罰之。又數罪併罰，有2 裁
    判以上者，依第51條之規定，定其應執行之刑，刑法第50條
    、第53條分別定有明文。經查，本件附表一編號1 所示之罪
    於95年2 月17日經原審法院判決後，於95年3 月9 日確定；
    而被告另於95年3 月2 日至同年月6 日犯如附表一編號2之
    罪（不予減刑），係在附表一編號1 所示之罪確定前所犯者
    ，因而揆之上開法條說明，附表一編號1 所示之罪應與附表
    一編號2 所示之罪（不予減刑）合定執行刑。原審誤解最高
    法院72年度台非字第47號之意旨，而認不得就附表一編號1
    、2 所示之罪，重複合定執行刑云云，與法有違（按附表一
    編號2 之強盜罪與附表二之竊盜罪雖曾合定執行刑，但附表
    二之竊盜罪已經減刑，則原定執行刑之裁定遂失其效力，即
    依法應重定執行刑，此觀中華民國96年罪犯減刑條例第10條
    第2 項規定自明）。檢察官抗告指摘原裁定關於駁回聲請定
    執刑部分不當，為有理由，應由本院將原裁定關於此部分撤
    銷，並就其中附表一編號1 所示之罪所減之刑與附表一編號
    2 所示之罪所處之刑（不予減刑）定其應執行刑為如主文第
    二項所示。
據上論結，依刑事訴訟法第413條裁定如主文。
中    華    民    國    97    年    1    月    25    日
              刑事第四庭    審判長法  官  蕭權閔
                                  法  官  陳吉雄
                                  法  官  吳進寶
以上正本證明與原本無異。
不得再抗告。
中    華    民    國    97    年    1    月    25    日
                                  書記官  余忠


司法院資訊處製作；財團法人民間司法改革基金會備份。
